【裁判字號】    92,易,1467
【裁判日期】    920610
【裁判案由】    贓物
【裁判全文】
臺灣臺中地方法院刑事判決                        九十二年度易字第一四六七號
    公  訴  人  臺灣臺中地方法院檢察署檢察官
    被      告  甲○○
右列被告因贓物案件，經檢察官聲請簡易判決處刑（九十二年度偵字第二六三八號）
，本院臺中簡易庭認不宜以簡易判決處刑，簽移本院刑事庭改依通常程序審理判決如
左：
    主  文
甲○○故買贓物，累犯，處有期徒刑肆月，如易科罰金，以佰元折算壹日。
    事  實
一、甲○○曾於民國（下同）九十年間，因公共危險案件，經本院以九十年度交訴字
    第一一一號判處有期徒刑五月確定，並於九十一年七月三日易科罰金而執行完畢
    ；詎猶不知警愓，明知不詳姓名年籍綽號「大胖」，並冒名「柯添文」（已於八
    十八年間死亡）之成年男子，於九十一年十一月十四日，在南投縣國姓鄉乾溝村
    東西巷平和橋工地，所賣出之ＰＣ二一０－五型車體號碼二０八一九號挖土機一
    輛（係乙○○所有，於九十一年十一月十二日上午五時三十分許，在南投縣中寮
    鄉廣福村平林溪旁失竊），應係來路不明之贓物，竟仍以新台幣（下同）五十萬
    元之低價予以買受；嗣於同年十二月二十八日上午八時許，在上址工地內，為乙
    ○○發現後報請警方前往查獲（該挖土機業由乙○○領回）。
二、案經臺中市警察局第四分局報告臺灣臺中地方法院檢察署檢察官偵查聲請以簡易
    判決處刑，經本院臺中簡易庭簽移由本院普通刑事庭審理。
    理  由
一、訊據被告甲○○固坦承於右揭時、地交付綽號「大胖」之成年男子五十萬元以買
    受上開挖土機一輛等情不諱，惟矢口否認涉有故買贓物之犯行，辯稱：伊係因工
    作需要，才以五十萬元之代價，向綽號「大胖」之男子買受該輛挖土機，買受時
    伊因心生懷疑，遂要求要有來源證明，綽號「大胖」之男子即當場書立「柯添文
    」名義之讓渡證書，並提出進口報單一紙為證，伊不知道買來的挖土機係贓物云
    云。惟查：(一)上開挖土機係乙○○所有，於九十一年十一月十二日上午五時三十
    分許，在南投縣中寮鄉廣福村平林溪旁失竊等情，業經失主乙○○於警詢時指述
    明確，且有贓物認領保管收據一紙附卷可稽，是該輛挖土機自九十一年十一月十
    二日上午五時三十分許起即屬贓物無訛。(二)次查，依一般社會交易常情，購買如
    挖土機等價值甚高之重型機具時，為擔保來源之正當性，及確定該機具之功能是
    否完整，且為有售後服務等保障，通常應係向有公司登記或專門販售該類中古機
    具之商業行號購買，以避免購得來路不明或無銷後服務之機具，此為眾所週知之
    理；而被告前既有購買中古挖土機之經驗，且對於出售該機具之綽號「大胖」之
    男子亦非熟識，再其對於該名男子是否專門販售此類機具之從業人員，亦無認知
    ，此均據被告於本院審理中陳述甚明，被告竟仍以低於其認知之中古價格一百萬
    元之低價五十萬元，承買該輛挖土機，衡情被告當無不知該挖土機係屬贓物之理
    。(三)再查，被告雖提出綽號「大胖」之男子於出售時交付之讓渡證書及進口報單
    各一紙，據以證明其購買該挖土機時，係因信賴該來源合法，始予購買，並無知
    贓故買之故意等情，然查，本件查獲失竊之挖土機，其車體號碼係二０八一九號
    ，而被告所提出之進口報單上所載之挖土機之車體號碼卻係二一八五八號，被告
    供承其於買受時，有檢查進口報單與該挖土機之型號是否相同，則應可查知二者
    之車體號碼並不相同；又被告既能查知出售者所出具之進口報單並非其買受該輛
    挖土機之證明文件，猶以低於一般中古行情價之價格承買，其有故買贓物之犯罪
    故意甚明。(四)綜上所述，被告前揭辯詞無非臨訟卸責之詞，無足憑採；此外，復
    有該挖土機之照片六幀在卷足稽，本件事證明確，被告犯行堪予認定。
二、核被告所為，係犯刑法第三百四十九條第二項之故買贓物罪。被告曾於九十年間
    ，因公共危險案件，經本院以九十年度交訴字第一一一號判處有期徒刑五月確定
    ，並於九十一年七月三日易科罰金而執行完畢，其於五年以內再犯本件有期徒刑
    以上之罪，為累犯，應依刑法第四十七條規定加重其刑。爰審酌被告素行不良，
    有臺灣高等法院被告全國前案紀錄表一份在卷可參，且明知為贓物而故為買受，
    事後助成他人財產犯罪目的之惡性重大，犯後猶飾詞否認，不知悔悟等一切情狀
    ，量處如主文所示之刑，並諭知易科罰金之折算標準，以示懲儆。
據上論斷，應依刑事訴訟法第四百五十二條、第二百九十九條第一項前段，刑法第三
百四十九條第二項、第四十七條、第四十一條第一項前段，罰金罰鍰提高標準條例第
一條前段、第二條，判決如主文。
中      華      民      國    九十二    年      六      月      十      日
                                臺灣臺中地方法院刑事第六庭
                                    法  官  許  月  馨
右正本證明與原本無異。
如不服本判決，應於判決送達後十日內向本院提出上訴狀，上訴於臺灣高等法院臺中
分院( 須附繕本 )。
                                    書記官
中      華      民      國    九十二    年      六      月      十      日
附錄本案論罪科刑法條全文：
刑法第三百四十九條第二項：
搬運、寄藏、故買贓物或為牙保者，處五年以下有期徒刑、拘役或科或併科一千元以
下罰金。


司法院資訊處製作；財團法人民間司法改革基金會備份。
